【裁判字號】    97,交抗,519
【裁判日期】    970820
【裁判案由】    聲明異議
【裁判全文】
臺灣高等法院高雄分院刑事裁定         97年度交抗字第519號
抗  告  人
即受處分人    甲○○
上列抗告人因違反道路交通管理處罰條例聲明異議案件，不服臺
灣高雄地方法院中華民國97年7 月28日裁定（97年度交聲字第10
24號），提起抗告，本院裁定如下：
    主  文
抗告駁回。
    理  由
一、本件經本院審理結果，認第一審裁定認事、用法均無違誤，
    應予維持，並引用第一審裁定之事實、理由及證據（如附件
    ）。
二、抗告意旨略以：(一)抗告人於民國97年2 月17日中午12時50分
    許，行經被舉發違規路段時，除新竹市○○○路轉縣政九路
    轉角處有停靠約3 輛汽車外，縣政九路靠家樂福之路邊並無
    停靠任何車輛。(二)證人陳宗明警員攔下抗告人時，並無事先
    鳴笛發生任何警示聲響。(三)證人陳宗明警員要求抗告人出示
    行、駕照時，起初是說此為「例行性檢查」，隨後又叫抗告
    人下車接受盤檢，再推說抗告人於紅線處違規停車，顯難令
    人信服。(四)抗告人並未在車上與朋友喝飲料聊天，更沒有被
    勸導離去而置之不理情形，證人陳宗明警員之證述，與事實
    不符，不足採信。(五)抗告人因在車上見員警拿相機拍照，認
    為會被誤會，才急於下車解釋，然隨即被硬栽贓說抗告人當
    時在車外，明顯有停車違規之實，員警前揭開單程序明顯有
    瑕疵，也具相當爭議性，不足為憑。(六)本件事實發生在新竹
    縣竹北市，抗告人也居住於新竹，應由臺灣新竹地方法院審
    理，以節省勞費。為此提起抗告，請求撤銷原裁定，更為適
    法之裁定云云。
三、本院查：抗告人有違反道路交通管理處罰條例第56條第1 項
    第4 款規定之事實及證據，已經原審傳訊證人即舉發本件違
    規事件之員警陳宗明到庭證述明確（見原審卷第36至27頁）
    ，並於原裁定論述採證之理由甚詳，抗告人徒憑己見，認證
    人陳宗明編造說謊、栽贓胡亂開單云云，均未能舉證以實其
    說，已難採信；且抗告人將上開自用小客車停放在劃有紅色
    禁止臨時停車標線處之事實，並有違規採證照片附卷可佐（
    見原審卷第13頁），抗告人亦具狀自承當日確有行經新竹市
    縣○○路光明路，並在該處為警攔車取締等語無訛（見原審
    卷第1 頁），足徵證人陳宗明所述攔檢抗告人之過程，應屬
    實在。另按受處分人不服道路交通管理處罰條例第8 條所定
    主管機關所為之處罰者，得於接到裁決書之翌日起20日內，
    向管轄地方法院聲明異議；法院受理有關交通事件，準用刑
    事訴訟法之規定，道路交通管理處罰條例第87條第1 項、第
    89條分別定有明文。又案件由犯罪地或被告之住所、居所或
    所在地之法院管轄，刑事訴訟法第5 條第1 項亦定有明文。
    抗告人之住所既設於高雄市○○區○○街7 號，則本事件由
    管轄之臺灣高雄地方法院受理聲明異議，核無違誤，是抗告
    人仍執陳詞否認違規，指摘原裁定採證論理不當，提起抗告
    ，為無理由，應予駁回。
四、據上論結，應依道路交通案件處理辦法第26條、刑事訴訟法
    第412 條，裁定如主文。
中    華    民    國    97    年    8     月    20    日
                  刑事第九庭    審判長法  官  莊秋桃
                                      法  官  范惠瑩
                                      法  官  裕斗
以上正本證明與原本無異。
本裁定不得抗告。
中    華    民    國    97    年    8     月    20    日
                                      書記官  張宗芳


司法院資訊處製作；財團法人民間司法改革基金會備份。
